---
title: "resultados de joint_model"
author: "Asier Insausti Gonzalez"
date: "20/10/2021"
output: html_document
---

```{r setup, include=FALSE}
# options
knitr::opts_chunk$set(echo = TRUE)

# libraries
library(readr)

# global variables
OUTPATH <- "./../out/"
```

```{r source, include=FALSE}
source("./../utils/jm_utils.R")
```


# Introducción

El objetivo de este script es mostrar de forma ordenada todos los resultados que se obtienen en distintas ejecuciones de los joint models. Los distintos resultados que se muestran tienen la siguiente estructura:
- Datos: Difieren según las familias que se han tenido en cuenta para construir la tabla de datos. Afecta al volumen de la tabla de datos y en el cálculo de la adherencia a la guía
- Subgrupo de pacientes: Difieren en función de las condiciones que se han tenido en cuenta para incluir a un paciente en los modelos. Las condiciones son:
  - denovo_ic_paciente
  - denovo_tt_paciente_fing
  - denovo_tt_paciente_falta
  - early_death_patient_30
  - patient_with_prescription
- Variable longitudinal y modelo de Cox: Variables longitudinales introducidos en el joint model.

Leemos los datos:

```{r datos0, warning=FALSE, message=FALSE}
df_jm <- readr::read_csv("../data/out/df_JM.csv")
```
## Cargas de data frames para subgrupos de pacientes

* Adherencia sin tener en cuenta pacientes sin prescripciones

```{r todos sin prescripciones}
patients_conditions <- list(
  denovo_ic_paciente = NULL,
  denovo_tt_paciente_fing = NULL,
  denovo_tt_paciente_falta = NULL,
  early_death_patient_30 = NULL,
  patient_with_prescription = TRUE
)
df_jm1 <- filter_patients(df_jm, patients_conditions)
cantidad_pacientes <- length(unique(df_jm$id))
```

Con las condiciones establecidas, en esta tabla de datos se incluyen `r cantidad_pacientes` pacientes

* Adherencia sin tener en cuenta pacientes que fallecen los primeros 30 días

```{r todos sin prescripciones}
patients_conditions <- list(
  denovo_ic_paciente = NULL,
  denovo_tt_paciente_fing = NULL,
  denovo_tt_paciente_falta = NULL,
  early_death_patient_30 = FALSE,
  patient_with_prescription = NULL
)
df_jm2 <- filter_patients(df_jm, patients_conditions)
cantidad_pacientes <- length(unique(df_jm2$id))
```

Con las condiciones establecidas, en esta tabla de datos se incluyen `r cantidad_pacientes` pacientes

* Adherencia sin tener en cuenta pacientes que fallecen los primeros 30 días, y filtrando pacientes de novo en fecha ingreso

```{r todos sin prescripciones}
patients_conditions <- list(
  denovo_ic_paciente = NULL,
  denovo_tt_paciente_fing = TRUE,
  denovo_tt_paciente_falta = NULL,
  early_death_patient_30 = FALSE,
  patient_with_prescription = NULL
)
df_jm3 <- filter_patients(df_jm, patients_conditions)
cantidad_pacientes <- length(unique(df_jm3$id))
```

Con las condiciones establecidas, en esta tabla de datos se incluyen `r cantidad_pacientes` pacientes


* Adherencia sin tener en cuenta pacientes sin prescripciones, ni pacientes que fallecen los primeros 30 días, y filtrando pacientes de novo en fecha ingreso

```{r todos sin prescripciones}
patients_conditions <- list(
  denovo_ic_paciente = NULL,
  denovo_tt_paciente_fing = TRUE,
  denovo_tt_paciente_falta = NULL,
  early_death_patient_30 = FALSE,
  patient_with_prescription = TRUE
)
df_jm4 <- filter_patients(df_jm, patients_conditions)
cantidad_pacientes <- length(unique(df_jm4$id))
```

Con las condiciones establecidas, en esta tabla de datos se incluyen `r cantidad_pacientes` pacientes

# Resultados
## Adherencia guia arm

```{r var_adhguia}
LONGVAR <- "cum_perc_adh_guia_arm"
```


### Subset: Muestra teniendo en cuenta todos los id-s

```{r adhguia_0}
JM_table <- readRDS(paste0(OUTPATH, output = 'JM', "JM_table_", LONGVAR, ".rds"))
JM_table$summaryJM
```

### Subset: Muestra filtrando pacientes con prescripciones

```{r adhguia_1}
JM_table <- readRDS(paste0(OUTPATH, output = 'JM1', "JM_table_", LONGVAR, ".rds"))
JM_table$summaryJM
```

### Subset: Muestra sin tener en cuenta pacientes que fallecen los primeros 30 días

```{r adhguia_2}
JM_table <- readRDS(paste0(OUTPATH, output = 'JM2', "JM_table_", LONGVAR, ".rds"))
JM_table$summaryJM
```


### Subset: Muestra sin tener en cuenta pacientes que fallecen los primeros 30 días y filtrando pacientes de novo en fecha ingreso

```{r adhguia_3}
JM_table <- readRDS(paste0(OUTPATH, output = 'JM3', "JM_table_", LONGVAR, ".rds"))
JM_table$summaryJM
```

### Subset: Muestra filtrando pacientes con prescripciones, sin tener en cuenta pacientes que fallecen los primeros 30 días, y filtrando pacientes de novo en fecha ingreso

```{r adhguia_4}
JM_table <- readRDS(paste0(OUTPATH, output = 'JM4', "JM_table_", LONGVAR, ".rds"))
JM_table$summaryJM
```

## Adherencia guia sin arm

```{r var_adhguia}
LONGVAR <- "cum_perc_adh_guia"
```


### Subset: Muestra teniendo en cuenta todos los id-s

```{r adhguia_0}
JM_table <- readRDS(paste0(OUTPATH, output = 'JM', "JM_table_", LONGVAR, ".rds"))
JM_table$summaryJM
```

### Subset: Muestra filtrando pacientes con prescripciones

```{r adhguia_1}
JM_table <- readRDS(paste0(OUTPATH, output = 'JM1', "JM_table_", LONGVAR, ".rds"))
JM_table$summaryJM
```

### Subset: Muestra sin tener en cuenta pacientes que fallecen los primeros 30 días

```{r adhguia_2}
JM_table <- readRDS(paste0(OUTPATH, output = 'JM2', "JM_table_", LONGVAR, ".rds"))
JM_table$summaryJM
```


### Subset: Muestra sin tener en cuenta pacientes que fallecen los primeros 30 días y filtrando pacientes de novo en fecha ingreso

```{r adhguia_3}
JM_table <- readRDS(paste0(OUTPATH, output = 'JM3', "JM_table_", LONGVAR, ".rds"))
JM_table$summaryJM
```

### Subset: Muestra filtrando pacientes con prescripciones, sin tener en cuenta pacientes que fallecen los primeros 30 días, y filtrando pacientes de novo en fecha ingreso

```{r adhguia_4}
JM_table <- readRDS(paste0(OUTPATH, output = 'JM4', "JM_table_", LONGVAR, ".rds"))
JM_table$summaryJM
```


## Adherencia médico

```{r var_adhguia}
LONGVAR <- "cum_perc_adh_doctor"
```


### Subset: Muestra teniendo en cuenta todos los id-s

```{r adhguia_0}
JM_table <- readRDS(paste0(OUTPATH, output = 'JM', "JM_table_", LONGVAR, ".rds"))
JM_table$summaryJM
```

### Subset: Muestra filtrando pacientes con prescripciones

```{r adhguia_1}
JM_table <- readRDS(paste0(OUTPATH, output = 'JM1', "JM_table_", LONGVAR, ".rds"))
JM_table$summaryJM
```

### Subset: Muestra sin tener en cuenta pacientes que fallecen los primeros 30 días

```{r adhguia_2}
JM_table <- readRDS(paste0(OUTPATH, output = 'JM2', "JM_table_", LONGVAR, ".rds"))
JM_table$summaryJM
```


### Subset: Muestra sin tener en cuenta pacientes que fallecen los primeros 30 días y filtrando pacientes de novo en fecha ingreso

```{r adhguia_3}
JM_table <- readRDS(paste0(OUTPATH, output = 'JM3', "JM_table_", LONGVAR, ".rds"))
JM_table$summaryJM
```

### Subset: Muestra filtrando pacientes con prescripciones, sin tener en cuenta pacientes que fallecen los primeros 30 días, y filtrando pacientes de novo en fecha ingreso

```{r adhguia_4}
JM_table <- readRDS(paste0(OUTPATH, output = 'JM4', "JM_table_", LONGVAR, ".rds"))
JM_table$summaryJM
```

## Adherencia ieca o ara2

### Subset: Muestra teniendo en cuenta todos los id-s
### Subset: Muestra filtrando pacientes con prescripciones
### Subset: Muestra sin tener en cuenta pacientes que fallecen los primeros 30 días
### Subset: Muestra sin tener en cuenta pacientes que fallecen los primeros 30 días y filtrando pacientes de novo en fecha ingreso
### Subset: Muestra filtrando pacientes con prescripciones, sin tener en cuenta pacientes que fallecen los primeros 30 días, y filtrando pacientes de novo en fecha ingreso

## Adherencia bbloq

### Subset: Muestra teniendo en cuenta todos los id-s
### Subset: Muestra filtrando pacientes con prescripciones
### Subset: Muestra sin tener en cuenta pacientes que fallecen los primeros 30 días
### Subset: Muestra sin tener en cuenta pacientes que fallecen los primeros 30 días y filtrando pacientes de novo en fecha ingreso
### Subset: Muestra filtrando pacientes con prescripciones, sin tener en cuenta pacientes que fallecen los primeros 30 días, y filtrando pacientes de novo en fecha ingreso

## Adherencia arm

### Subset: Muestra teniendo en cuenta todos los id-s
### Subset: Muestra filtrando pacientes con prescripciones
### Subset: Muestra sin tener en cuenta pacientes que fallecen los primeros 30 días
### Subset: Muestra sin tener en cuenta pacientes que fallecen los primeros 30 días y filtrando pacientes de novo en fecha ingreso
### Subset: Muestra filtrando pacientes con prescripciones, sin tener en cuenta pacientes que fallecen los primeros 30 días, y filtrando pacientes de novo en fecha ingreso



