---
title: "resultados de joint_model"
author: "Asier Insausti Gonzalez"
date: "20/10/2021"
output:
  word_document:
    toc: yes
  html_document:
    code_folding: show
    highlight: espresso
    keep_md: yes
    number_sections: yes
    theme: readable
    toc: yes
    toc_float:
      collapsed: yes
      smooth_scroll: yes
      toc_depth: 3
editor_options:
  chunk_output_type: console
---

```{r set-global-options, echo = FALSE}
knitr::opts_chunk$set(eval = TRUE,
                      echo = TRUE,
                      cache = FALSE,
                      include = TRUE,
                      collapse = FALSE,
                      dependson = NULL,
                      engine = "R", # Chunks will always have R code, unless noted
                      error = TRUE,
                      fig.path = "Figures/",  # Set the figure options
                      fig.align = "center",
                      fig.width = 12,
                      fig.height = 12)
```

```{r setup, include=FALSE}

# options
knitr::opts_chunk$set(echo = TRUE)

# libraries
library(readr)
library(knitr)

# global variables
# OUTPATH <- "./out" # /..
# UTILSPATH <- "./utils" # /..
# DATAOUTPATH <- "./data/out" # /..
DATAFILENAME <- 'df_JM.csv'
M1MODELFILENAME <- 'M1_cum_perc_adh_guia_arm.rds'
M2MODELFILENAME <- 'M2_cum_perc_adh_guia_arm.rds'
M3MODELFILENAME <- 'M3_cum_perc_adh_guia_arm.rds'
JMFILENAME <- 'JM_table_cum_perc_adh_guia_arm.rds'

# # global variables when knitting this file
OUTPATH <- "./../out" #
UTILSPATH <- "./../utils" # /..
DATAOUTPATH <- "./../data/out" # /..
```



```{r source, include=FALSE}
source(paste(UTILSPATH, "jm_utils.R", sep = '/'))
source(paste(UTILSPATH, "table_utils.R", sep = '/'))
```


# Introducción

El objetivo de este script es mostrar de forma ordenada todos los resultados que se obtienen en distintas ejecuciones de los joint models. Los distintos resultados que se muestran tienen la siguiente estructura:
- Datos: Difieren según las familias que se han tenido en cuenta para construir la tabla de datos. Afecta al volumen de la tabla de datos y en el cálculo de la adherencia a la guía
- Subgrupo de pacientes: Difieren en función de las condiciones que se han tenido en cuenta para incluir a un paciente en los modelos. Las condiciones son:
  - denovo_ic_paciente
  - denovo_tt_paciente_fing
  - denovo_tt_paciente_falta
  - early_death_patient_30
  - patient_with_prescription
- Variable longitudinal y modelo de Cox: Variables longitudinales introducidos en el joint model y variables que se introducen en el modelo de Cox.

Leemos los datos:

```{r datos0, warning=FALSE, message=FALSE}
df_jm <- readr::read_csv(paste(DATAOUTPATH, DATAFILENAME ,sep = '/'))
```
## Cargas de data frames para subgrupos de pacientes

* Adherencia filtrando pacientes con prescripciones

```{r con prescripciones}
patients_conditions <- list(
  denovo_ic_paciente = NULL,
  denovo_tt_paciente_fing = NULL,
  denovo_tt_paciente_falta = NULL,
  early_death_patient_30 = NULL,
  patient_with_prescription = TRUE
)
df_jm1 <- filter_patients(df_jm, patients_conditions)
cantidad_pacientes <- length(unique(df_jm1$id))
```

Con las condiciones establecidas, en esta tabla de datos se incluyen `r cantidad_pacientes` pacientes

* Adherencia sin tener en cuenta pacientes que fallecen los primeros 30 días

```{r todos sin pacientes duran poco}
patients_conditions <- list(
  denovo_ic_paciente = NULL,
  denovo_tt_paciente_fing = NULL,
  denovo_tt_paciente_falta = NULL,
  early_death_patient_30 = FALSE,
  patient_with_prescription = NULL
)
df_jm2 <- filter_patients(df_jm, patients_conditions)
cantidad_pacientes <- length(unique(df_jm2$id))
```

Con las condiciones establecidas, en esta tabla de datos se incluyen `r cantidad_pacientes` pacientes

* Adherencia sin tener en cuenta pacientes que fallecen los primeros 30 días, y filtrando pacientes de novo en fecha ingreso (no han sufrido IC ni tampoco han sido tratados con los fármacos analizados)

```{r todos con prescripciones y novo}
patients_conditions <- list(
  denovo_ic_paciente = NULL,
  denovo_tt_paciente_fing = TRUE,
  denovo_tt_paciente_falta = NULL,
  early_death_patient_30 = FALSE,
  patient_with_prescription = NULL
)
df_jm3 <- filter_patients(df_jm, patients_conditions)
cantidad_pacientes <- length(unique(df_jm3$id))
```

Con las condiciones establecidas, en esta tabla de datos se incluyen `r cantidad_pacientes` pacientes


* Adherencia filtrando pacientes con prescripciones, ni pacientes que fallecen los primeros 30 días, y filtrando pacientes de novo en fecha ingreso (no han sufrido IC ni tampoco han sido tratados con los fármacos analizados)

```{r todos con prescripciones y novo y sin duran poco}
patients_conditions <- list(
  denovo_ic_paciente = NULL,
  denovo_tt_paciente_fing = TRUE,
  denovo_tt_paciente_falta = NULL,
  early_death_patient_30 = FALSE,
  patient_with_prescription = TRUE
)
df_jm4 <- filter_patients(df_jm, patients_conditions)
cantidad_pacientes <- length(unique(df_jm4$id))
```

Con las condiciones establecidas, en esta tabla de datos se incluyen `r cantidad_pacientes` pacientes

# Resultados
## Adherencia guia arm con sexo y edad como variables del modelo de Cox

```{r var_adhguia_arm}
LONGVAR <- "cum_perc_adh_guia_arm"
```


### Subset: Muestra teniendo en cuenta todos los id-s

```{r adhguia_arm_0}
output <- 'JM'
M1 <- readRDS(paste(OUTPATH, paste(output, M1MODELFILENAME, sep = '_'), sep = '/'))
M2 <- readRDS(paste(OUTPATH, paste(output, M2MODELFILENAME, sep = '_'), sep = '/'))
M3 <- readRDS(paste(OUTPATH, paste(output, M3MODELFILENAME, sep = '_'), sep = '/'))
JM_table <- summary_table(M1, M2, M3, cox_vars = c("sexo", "edad_ing1"))
kable(JM_table$summaryJM, format = 'markdown')
JM_table$DIC
```
```{r delete_adhgioa_arm_0}
rm("M1", "M2", "M3")
```


### Subset: Muestra filtrando pacientes con prescripciones

```{r adhguia_arm_1}
output <- 'JM1'
M1 <- readRDS(paste(OUTPATH, paste(output, M1MODELFILENAME, sep = '_'), sep = '/'))
M2 <- readRDS(paste(OUTPATH, paste(output, M2MODELFILENAME, sep = '_'), sep = '/'))
M3 <- readRDS(paste(OUTPATH, paste(output, M3MODELFILENAME, sep = '_'), sep = '/'))

JM_table <- summary_table(M1, M2, M3, cox_vars = c("sexo", "edad_ing1"))
kable(JM_table$summaryJM, format = 'markdown')
JM_table$DIC
```

```{r delete_adhgioa_arm_1}
rm("M1", "M2", "M3")
```


### Subset: Muestra sin tener en cuenta pacientes que fallecen los primeros 30 días

```{r adhguia_arm_2}
output <- 'JM2'
M1 <- readRDS(paste(OUTPATH, paste(output, M1MODELFILENAME, sep = '_'), sep = '/'))
M2 <- readRDS(paste(OUTPATH, paste(output, M2MODELFILENAME, sep = '_'), sep = '/'))
M3 <- readRDS(paste(OUTPATH, paste(output, M3MODELFILENAME, sep = '_'), sep = '/'))

JM_table <- summary_table(M1, M2, M3, cox_vars = c("sexo", "edad_ing1"))
kable(JM_table$summaryJM, format = 'markdown')
JM_table$DIC
```

```{r delete_adhgioa_arm_2}
rm("M1", "M2", "M3")
```



### Subset: Muestra sin tener en cuenta pacientes que fallecen los primeros 30 días y filtrando pacientes de novo en fecha ingreso

```{r adhguia_arm_3}
output <- 'JM3'
M1 <- readRDS(paste(OUTPATH, paste(output, M1MODELFILENAME, sep = '_'), sep = '/'))
M2 <- readRDS(paste(OUTPATH, paste(output, M2MODELFILENAME, sep = '_'), sep = '/'))
M3 <- readRDS(paste(OUTPATH, paste(output, M3MODELFILENAME, sep = '_'), sep = '/'))

JM_table <- summary_table(M1, M2, M3, cox_vars = c("sexo", "edad_ing1"))
kable(JM_table$summaryJM, format = 'markdown')
JM_table$DIC
```

```{r delete_adhgioa_arm_3}
rm("M1", "M2", "M3")
```


### Subset: Muestra filtrando pacientes con prescripciones, sin tener en cuenta pacientes que fallecen los primeros 30 días, y filtrando pacientes de novo en fecha ingreso

```{r adhguia_arm_4}
output <- 'JM4'
M1 <- readRDS(paste(OUTPATH, paste(output, M1MODELFILENAME, sep = '_'), sep = '/'))
M2 <- readRDS(paste(OUTPATH, paste(output, M2MODELFILENAME, sep = '_'), sep = '/'))
M3 <- readRDS(paste(OUTPATH, paste(output, M3MODELFILENAME, sep = '_'), sep = '/'))

JM_table <- summary_table(M1, M2, M3, cox_vars = c("sexo", "edad_ing1"))
kable(JM_table$summaryJM, format = 'markdown')
JM_table$DIC
```

```{r delete_adhgioa_arm_4}
rm("M1", "M2", "M3")
```

## Adherencia guia arm con sexo, edad y el índice de Charlson como variables del modelo de Cox

```{r var2_var_adhguia_arm}
LONGVAR <- "cum_perc_adh_guia_arm"
```

### Subset: Muestra teniendo en cuenta todos los id-s

```{r var2_adhguia_arm_0}
output <- 'JM_charlson'
JM_table <- readRDS(paste(OUTPATH, paste(output, JMFILENAME, sep = ''), sep = '/'))
kable(JM_table$summaryJM, format = 'markdown')
JM_table$DIC
```


### Subset: Muestra sin tener en cuenta pacientes que fallecen los primeros 30 días y filtrando pacientes de novo en fecha ingreso

```{r var2_adhguia_arm_3}
output <- 'JM3_charlson'
JM_table <- readRDS(paste(OUTPATH, paste(output, JMFILENAME, sep = ''), sep = '/'))
kable(JM_table$summaryJM, format = 'markdown')
JM_table$DIC
```


## Adherencia guia arm con sexo, edad, el índice de Charlson y fracción de eyección severa como variables del modelo de Cox

### Subset: Muestra teniendo en cuenta todos los id-s

```{r var3_adhguia_arm_0}
output <- 'JM_charlson_fe'
JM_table <- readRDS(paste(OUTPATH, paste(output, JMFILENAME, sep = ''), sep = '/'))
kable(JM_table$summaryJM, format = 'markdown')
JM_table$DIC
```


### Subset: Muestra sin tener en cuenta pacientes que fallecen los primeros 30 días y filtrando pacientes de novo en fecha ingreso

```{r var3_adhguia_arm_3}
output <- 'JM3_charlson_fe'
JM_table <- readRDS(paste(OUTPATH, paste(output, JMFILENAME, sep = ''), sep = '/'))
kable(JM_table$summaryJM, format = 'markdown')
JM_table$DIC
```


